臺灣臺中地方法院刑事裁定
111年度聲字第3320號
聲  請  人  臺灣臺中地方檢察署檢察官
受  刑  人  徐美均



上列聲請人因受刑人數罪併罰有二裁判以上，聲請定其應執行之
刑（111年度執字第4354號、111年度執聲字第2352號），本院裁
定如下：
    主  文
徐美均因犯如附表所示各罪所處之刑，應執行有期徒刑玖年參月
。
    理  由
一、按裁判確定前犯數罪者，併合處罰之。但有下列情形之一者
    ，不在此限：一、得易科罰金之罪與不得易科罰金之罪。二
    、得易科罰金之罪與不得易服社會勞動之罪。三、得易服社
    會勞動之罪與不得易科罰金之罪。四、得易服社會勞動之罪
    與不得易服社會勞動之罪。前項但書情形，受刑人請求檢察
    官聲請定應執行刑者，依第51條規定定之；數罪併罰，有二
    裁判以上者，依第51條之規定，定其應執行之刑；數罪併罰
    ，分別宣告其罪之刑，宣告多數有期徒刑者，於各刑中之最
    長期以上，各刑合併之刑期以下，定其刑期。但不得逾30年
    ，刑法第50條、第53條、第51條第5款分別定有明文。。
二、受刑人徐美均因犯如附表編號1至15所示之38罪，經臺灣高
    等法院臺中分院、最高法院及本院先後判處如附表所示之刑
    （其中如附表編號1至13所示之罪，業經本院以111年度聲字
    第655號裁定應執行有期徒刑8年6月），均經分別確定在案
    ，有各該判決書及臺灣高等法院被告前案紀錄表等在卷可稽
    。茲受刑人就如附表所示各罪請求檢察官聲請定應執行刑，
    有臺灣臺中地方檢察署刑法第50條第1項但書案件是否請求
    檢察官聲請定應執行刑調查表附卷可稽，本院審核認聲請為
    正當，應予准予。爰衡酌受刑人所犯各罪侵害法益之異同、
    對侵害法益之加重效應暨時間、空間之密接程度，及受刑人
    為附表編號1至11、14所示詐欺犯行後，其中附表編號1至11
    部分業經檢察官起訴、追加起訴，猶未悔悟，另自107年10
    月24日起，復為附表編號12、13、15所示犯行，惡性非輕，
    又本院函知受刑人得於文到5日內就本件定應執行刑具狀陳
    述意見，受刑人具狀表示無意見，有本院陳述意見調查表在
    卷可稽等情狀，而為整體評價後，定應執行之刑如主文所示
    。又按數罪併罰中之一罪，依刑法規定得易科罰金，若因與
    不得易科之他罪併合處罰結果而不得易科罰金時，原可易科
    部分所處之刑，自亦無庸為易科折算標準之記載（司法院釋
    字第144號解釋意旨參照）。查受刑人所犯如附表編號13所
    示之罪原雖得易科罰金，然因與其所犯不得易科罰金之如附
    表所示其他案件併合處罰之結果，本院於定執行刑時，自無
    庸為易科罰金折算標準之記載，併此敘明。
三、爰依刑事訴訟法第477條第1項，刑法第50條第2項、第53條
    、第51條第5款，裁定如主文。
中　　華　　民　　國　　111 　年　　11　　月　　14　　日
                  刑事第十六庭    法  官  黃佳琪
以上正本證明與原本無異。
如不服本裁定，應於裁定送達後5日內，向本院提出抗告狀（須
附繕本）。
                                  書記官  顏偉林
中　　華　　民　　國　　111 　年　　11　　月　　14　　日

附表：受刑人徐美均定應執行刑案件一覽表
編號          1        2 3 罪名  詐欺 詐欺 詐欺 宣告刑  有期徒刑3年10月 有期徒刑1年2月 有期徒刑1年10月（共3罪) 犯罪日期  105年3月10日至105年3月28日 104年12月20日 ①104年7月20日 ②104年5月27日 ③105年7月17日至105年7月25日 偵查（自訴）機關年度案號  臺灣臺中地方檢察署105年度偵字第13221號、第18908號、第19138號、第19341號、19667號、第19711號、第21377號、第25701號、第27436號、106年度偵字第15486號、105年度偵字第21361號、第24427號、第26074號、106年度偵字第17265號 臺灣臺中地方檢察署105年度偵字第13221號、第18908號、第19138號、第19341號、19667號、第19711號、第21377號、第25701號、第27436號、106年度偵字第15486號、105年度偵字第21361號、第24427號、第26074號、106年度偵字第17265號 臺灣臺中地方檢察署105年度偵字第13221號、第18908號、第19138號、第19341號、19667號、第19711號、第21377號、第25701號、第27436號、106年度偵字第15486號、105年度偵字第21361號、第24427號、第26074號、106年度偵字第17265號 最後 事實審 法院 臺灣高等法院臺中分院 臺灣高等法院臺中分院 臺灣高等法院臺中分院  案號 109年度上訴字第45、66、67號、109年度上易字第40號 109年度上訴字第45、66、67號、109年度上易字第40號 109年度上訴字第45、66、67號、109年度上易字第40號  判決日期 109年3月5日 109年3月5日 109年3月5日 確定 判決 法院 臺灣高等法院臺中分院 臺灣高等法院臺中分院 臺灣高等法院臺中分院  案號 109年度上訴字第45、66、67號、109年度上易字第40號 109年度上訴字第45、66、67號、109年度上易字第40號 109年度上訴字第45、66、67號、109年度上易字第40號  判決 確定日期 109年3月5日 109年3月5日 109年3月5日 是否為得易科罰金、易服社會勞動之案件  否 否 否 備註  附表編號1至13號所示之罪，業經本院以111年度聲字第655號裁定應執行有期徒刑8年6月   

編號          4         5         6 罪名  詐欺 加重詐欺 加重詐欺 宣告刑  有期徒刑3年 有期徒刑1年10月 (共11罪) 有期徒刑1年2月 （共6罪) 犯罪日期  104年3月20日至105年5月10日 ①106年2月28日 ②104年12月23日至105年3月16、17日 ③105年2月22日至105年5月5日 ④104年11月3日 ⑤104年11月23日至104年11月26日 ⑥104年4月28日至104年11月20日（扣除104年7月20日） ⑦104年11月25日至105年2月26日 ⑧104年11月19日至105年8月1日 ⑨104年5月27日至105年4月20日 ⑩104年8月至11月間 ⑪104年11月29日至105年4月18日 ①105年2月間某日 ②105年2月8日 ③104年1月30日 ④105年2月27日至105年7月6日 ⑤105年3月中旬 ⑥105年2月27日 偵查（自訴）機關年度案號  臺灣臺中地方檢察署105年度偵字第13221號、第18908號、第19138號、第19341號、19667號、第19711號、第21377號、第25701號、第27436號、106年度偵字第15486號、105年度偵字第21361號、第24427號、第26074號、106年度偵字第17265號 臺灣臺中地方檢察署105年度偵字第13221號、第18908號、第19138號、第19341號、19667號、第19711號、第21377號、第25701號、第27436號、106年度偵字第15486號、105年度偵字第21361號、第24427號、第26074號 臺灣臺中地方檢察署105年度偵字第13221號、第18908號、第19138號、第19341號、19667號、第19711號、第21377號、第25701號、第27436號、106年度偵字第15486號、105年度偵字第21361號、第24427號、第26074號 最後 事實審 法院 臺灣高等法院臺中分院 臺灣高等法院臺中分院 臺灣高等法院臺中分院  案號 109年度上訴字第45、66、67號、109年度上易字第40號 109年度上訴字第45、66、67號、109年度上易字第40號 109年度上訴字第45、66、67號、109年度上易字第40號  判決日期 109年3月5日 109年3月5日 109年3月5日 確定 判決 法院 臺灣高等法院臺中分院 最高法院 最高法院  案號 109年度上訴字第45、66、67號、109年度上易字第40號 109年度台上字第2471、2472、2473號 109年度台上字第2471、2472、2473號  判決 確定日期 109年3月5日 109年7月1日 109年7月1日 是否為得易科罰金、易服社會勞動之案件  否 否 否 備註  附表編號1至13號所示之罪，業經本院以111年度聲字第655號裁定應執行有期徒刑8年6月   

編號         7        8        9 罪名  加重詐欺 加重詐欺 加重詐欺 宣告刑  有期徒刑2年 有期徒刑1年6月 (共6罪) 有期徒刑3年2月  犯罪日期  105年3月7日 ①105年4月18日至105年4月20日 ②105年3月12日 ③105年3月1日至   105年4月18日 ④104年11月19日至105年2月27日 ⑤105年2月27日至105年3月31日 ⑥105年2月5日至   105年3月1日 104年11月27日至105年1月5日 偵查（自訴）機關年度案號  臺灣臺中地方檢察署105年度偵字第13221號、第18908號、第19138號、第19341號、19667號、第19711號、第21377號、第25701號、第27436號、106年度偵字第15486號、105年度偵字第21361號、第24427號、第26074號 臺灣臺中地方檢察署105年度偵字第13221號、第18908號、第19138號、第19341號、19667號、第19711號、第21377號、第25701號、第27436號、106年度偵字第15486號、105年度偵字第21361號、第24427號、第26074號 臺灣臺中地方檢察署105年度偵字第13221號、第18908號、第19138號、第19341號、19667號、第19711號、第21377號、第25701號、第27436號、106年度偵字第15486號、105年度偵字第21361號、第24427號、第26074號 最後 事實審 法院 臺灣高等法院臺中分院 臺灣高等法院臺中分院 臺灣高等法院臺中分院  案號 109年度上訴字第45、66、67號、109年度上易字第40號 109年度上訴字第45、66、67號、109年度上易字第40號 109年度上訴字第45、66、67號、109年度上易字第40號  判決日期 109年3月5日 109年3月5日 109年3月5日 確定 判決 法院 最高法院 最高法院 最高法院  案號 109年度台上字第2471、2472、2473號 109年度台上字第2471、2472、2473號 109年度台上字第2471、2472、2473號  判決 確定日期 109年7月1日 109年7月1日 109年7月1日 是否為得易科罰金、易服社會勞動之案件  否 否 否 備註  附表編號1至13號所示之罪，業經本院以111年度聲字第655號裁定應執行有期徒刑8年6月   

編號         10        11        12 罪名  加重詐欺 加重詐欺 詐欺 宣告刑  有期徒刑1年8月 （共2罪） 有期徒刑1年4月  有期徒刑10月  犯罪日期  ①105年2月19日至105年3月18日 ②105年3月間 105年3月間 108年6月13日至108年7月26日 偵查（自訴）機關年度案號  臺灣臺中地方檢察署105年度偵字第13221號、第18908號、第19138號、第19341號、19667號、第19711號、第21377號、第25701號、第27436號、106年度偵字第15486號、105年度偵字第21361號、第24427號、第26074號 臺灣臺中地方檢察署105年度偵字第13221號、第18908號、第19138號、第19341號、19667號、第19711號、第21377號、第25701號、第27436號、106年度偵字第15486號、105年度偵字第21361號、第24427號、第26074號 臺灣臺中地方檢察署109年度偵字第21058號 最後 事實審 法院 臺灣高等法院臺中分院 臺灣高等法院臺中分院 臺灣臺中地方法院  案號 109年度上訴字第45、66、67號、109年度上易字第40號 109年度上訴字第45、66、67號、109年度上易字第40號 110年度易字第1399號  判決日期 109年3月5日 109年3月5日 110年11月9日 確定 判決 法院 最高法院 最高法院 臺灣臺中地方法院  案號 109年度台上字第2471、2472、2473號 109年度台上字第2471、2472、2473號 110年度易字第1399號  判決 確定日期 109年7月1日 109年7月1日 110年12月7日 是否為得易科罰金、易服社會勞動之案件  否 否 否 備註  附表編號1至13號所示之罪，業經本院以111年度聲字第655號裁定應執行有期徒刑8年6月   

編號         13        14        15 罪名  詐欺 詐欺 詐欺 宣告刑  有期徒刑5月 有期徒刑1年6月  有期徒刑10月     應執行有期徒刑2年2月  犯罪日期  108年9月12日 105年11月10日至105年12月12日 107年10月24日至107年12月19日 偵查（自訴）機關年度案號  臺灣臺中地方檢察署109年度偵字第21058號 臺灣臺中地方檢察署110年度偵字第12457號 臺灣臺中地方檢察署110年度偵字第12457號 最後 事實審 法院 臺灣臺中地方法院 臺灣臺中地方法院 臺灣臺中地方法院  案號 110年度易字第1399號 110年度易字第1422號 110年度易字第1422號  判決日期 110年11月9日 111年2月16日 111年2月16日 確定 判決 法院 臺灣臺中地方法院 臺灣臺中地方法院 臺灣臺中地方法院  案號 110年度易字第1399號 110年度易字第1422號 110年度易字第1422號  判決 確定日期 110年12月7日 111年3月15日 111年3月15日 是否為得易科罰金、易服社會勞動之案件  是 否 否 備註  附表編號1至13號所示之罪，業經本院以111年度聲字第655號裁定應執行有期徒刑8年6月